臺灣高雄地方法院刑事判決　　　　　　　　　　　　九十三年度訴字第一九八九號
　　公　訴　人　臺灣高雄地方法院檢察署檢察官
　　被　　　告　乙○○
右列被告因毒品危害防制條例案件，經檢察官提起公訴（九十二年度毒偵字第三五一
○號），被告經本院訊問後自白犯罪，改以簡式審判程序審理，本院判決如左：
    主  文
乙○○連續施用第一級毒品，累犯，處有期徒刑拾月。扣案海洛因壹小包（淨重零點
零伍公克、空包裝重零點貳壹公克）沒收銷燬之。
    事  實
一、乙○○前因違反肅清煙毒條例案件，經本院以八十四年度訴字第一一六八號判處
    有期徒刑三年確定，於民國八十五年五月十七日入監服刑，於八十六年七月十五
    日縮短刑期假釋付保護管束，於八十八年五月六日保護管束期滿執行完畢。其因
    施用毒品案件，經本院以九十年度毒聲字第三○四○號裁定送觀察、勒戒後，認
    有繼續施用毒品之傾向，經本院以九十年度毒聲字第三九八七號裁定令入戒治處
    所施以強制戒治，於戒治期間表現良好，經本院以九十年度毒聲字第七五一八號
    裁定停止戒治，所餘戒治期間付保護管束，於九十一年六月二十八日保護管束期
    滿，由臺灣高雄地方法院檢察署檢察官於九十一年八月二十三日，以九十一年度
    戒毒偵字第七八二號不起訴處分確定。詎不知悔改，於上開強制戒治執行完畢釋
    放後五年內，基於施用第一級毒品之概括犯意，於九十二年二月下旬起至九十二
    年五月二十八日上午，在高雄市○○區○○路上公園公廁內，以將海洛因摻礦泉
    水置入針筒內皮下注射之方式，每隔二天一次，連續施用第一級毒品海洛因多次
    。嗣為警於九十二年五月二十八日下午三時三十分許，在高雄市○○區○○路與
    辛亥路口盤查查獲，並扣得乙○○所有供施用之海洛因一小包（淨重零點零五公
    克、空包裝重零點二一公克），及供施用海洛因所用之針筒二支（該針筒二支業
    經臺灣高雄地方法院檢察署檢察官以處分命令銷燬）。
二、案經高雄市政府警察局鼓山分局報請臺灣高雄地方法院檢察署檢察官偵查起訴後
    ，由本院改依簡式審判程序審理。
    理  由
一、本件被告所犯為死刑、無期徒刑、最輕本刑為三年以上有期徒刑以外之罪，其於
    準備程序進行中，就被訴事實為有罪之陳述，經告知簡式審判程序之旨，並聽取
    當事人之意見後，本院認宜以獨任進行簡式審判程序，而裁定進行簡式審判程序
    審理，合先敘明。
二、右揭事實，業據被告乙○○於本院審理中自白不諱，且其經警採取尿液送驗結果
    ，呈嗎啡陽性反應，有高雄市立凱旋醫院九十二年六月九日高市凱醫檢字第○一
    一○○號煙毒尿液檢驗成績書、尿液送驗對照管制表各一紙存卷可憑。又警方於
    九十二年五月二十八日扣得之白色粉末一小包經送驗結果，含海洛因成分，淨重
    零點零五公克、空包裝重零點二一公克，有法務部調查局九十二年七月一日調科
    壹字第二二○○一五四八三號鑑定通知書一份附卷足參，可見被告之自白與事實
    相符，其確有連續施用第一級毒品之犯行無疑。又被告因施用毒品犯行，經本院
    以九十年度毒聲字第三○四○號裁定送觀察、勒戒後，認有繼續施用毒品之傾向
    ，經本院以九十年度毒聲字第三九八七號裁定令入戒治處所施以強制戒治，於戒
    治期間表現良好，經本院以九十年度毒聲字第七五一八號裁定停止戒治，所餘戒
    治期間付保護管束，於九十一年六月二十八日保護管束期滿，由臺灣高雄地方法
    院檢察署檢察官於九十一年八月二十三日，以九十一年度戒毒偵字第七八二號不
    起訴處分確定之事實，有臺灣高等法院被告全國前案紀錄表、臺灣高雄地方法院
    檢察署刑案資料查註紀錄表各一份存卷供參。事證明確，被告犯行洵堪認定。
三、按被告行為後，毒品危害防制條例部分條文業於九十二年七月九日經總統修正公
    布，並自九十三年一月九日起施行，惟毒品危害防制條例此次修正，對於同條例
    第十條關於施用第一、二級毒品之犯罪構成要件及刑罰規定均未修正，亦即被告
    所犯之罪本刑部分，毫無變更，並不生新舊法比較問題。次按犯毒品危害防制條
    例第十條施用第一級、第二級毒品之罪者，檢察官應先將被告送勒戒處所觀察、
    勒戒，經觀察、勒戒後，認有繼續施用毒品傾向者，應由檢察官聲請法院裁定令
    入戒治處所施以強制戒治，強制戒治期滿，應由檢察官為不起訴之處分，依此強
    制戒治執行完畢釋放後，五年內再犯第十條之罪，檢察官應依一般刑事訴訟程序
    予以起訴論罪科刑，此觀諸修正後毒品危害防制條例第二十條第一項、第二項、
    第二十三條第二項前段規定自明。本件被告前因施用毒品案件，經送觀察、勒戒
    後，認有繼續施用毒品傾向，經裁定施以強制戒治，於強制戒治執行完畢釋放後
    五年內再犯本案施用毒品犯行，依修正後毒品危害防制條例第二十三條第二項之
    規定，屬應依法論罪科刑之行為，是核被告所為，係犯毒品危害防制條例第十條
    第一項之施用第一級毒品罪。被告施用第一級毒品前後持有海洛因之低度行為，
    應為施用之高度行為所吸收，不另論罪。被告先後多次施用第一級毒品之犯行，
    時間緊接，手法相同，觸犯構成要件同一之罪名，顯係基於概括犯意反覆為之，
    爰依連續犯之規定論以一罪。又被告前因違反肅清煙毒條例案件，經本院以八十
    四年度訴字第一一六八號判處有期徒刑三年確定，於八十五年五月十七日入監服
    刑，於八十六年七月十五日縮短刑期假釋付保護管束，於八十八年五月六日保護
    管束期滿執行完畢，有臺灣高等法院被告全國前案紀錄表在卷可按，其前受有期
    徒刑之執行完畢，五年內再犯本案有期徒期以上之罪，為累犯，應依刑法第四十
    七條之規定加重其刑。爰審酌被告歷經觀察、勒戒、強制戒治等程序，猶無法戒
    絕毒癮，仍再度施用海洛因，顯見其意志不堅，有違政府制定毒品危害防制條例
    之立法美意，本不宜寬貸，惟念其所為尚未害及他人，且犯後坦承犯行，態度尚
    佳等一切情狀，量處如主文所示之刑。
四、末按沒收為從刑之一種，九十二年七月九日修正公布毒品危害防制條例之條文，
    對於第十條第一、二項施用第一、二級毒品罪之條文內容，未有若何修正，亦即
    被告所犯之罪本刑部分，毫無變更，惟同條例第十八條關於沒收之規定則有修正
    ，從而依從刑從屬於主刑之原則，亦不發生新舊法比較適用之問題，從刑應直接
    適用修正後之規定（最高法院八十八年第五次刑事庭會議紀錄同此見解），是扣
    案海洛因一小包（淨重零點零五公克、空包裝重零點二一公克）為毒品危害防制
    條例規定之第一級毒品，應依同條例第十八條第一項前段規定宣告沒收銷燬之。
    至警方於查獲時另扣得針筒二支，惟該針筒二支業經臺灣高雄地方法院檢察署檢
    察官於九十三年二月十日以處分命令銷燬之，有扣押物品處分命令一紙在卷可考
    ，本院自無庸再予宣告沒收，附此敘明。
據上論斷，應依刑事訴訟法第二百七十三條之一第一項、第二百九十九條第一項前段
，毒品危害防制條例第十條第一項、第十八條第一項前段，刑法第十一條、第五十六
條、第四十七條，判決如主文。
本案經檢察官甲○○到庭執行職務。
中      華      民      國      九十三      年    八    月    二十七    日
臺灣高雄地方法院刑事庭
                                      法  官    莊  珮  君
右正本證明與原本無異。
如不服本判決，應於判決送達後十日內，向本院提出上訴狀。
                                      書記官    呂  怜  勳
中      華      民      國      九十三      年    八    月    二十七    日
附錄：
毒品危害防制條例第十條第一項
施用第一級毒品者，處六月以上五年以下有期徒刑。
